【裁判字號】    89,易,474
【裁判日期】    890420
【裁判案由】    傷害等
【裁判全文】
臺灣屏東地方法院刑事判決                          八十九年度易字第四七四號
    公  訴  人  臺灣屏東地方法院檢察署檢察官
    被      告  甲○○
    被      告  丁○○
    被      告  乙○○
右被告等因傷害等案件，經檢察官提起公訴（八十八年度偵字第七九００號、偵緝字
第七一號、八十九年度偵緝字第六七號）本院判決如左：
    主  文
甲○○連續共同以加害生命之事，恐嚇他人致生危害於安全，累犯，處有期徒壹年陸
月。
丁○○共同以強暴妨害人行使權利，處有期徒捌月。
乙○○連續共同以強暴妨害人行使權利，累犯，處有期徒參年；又連續共同以加害生
命之事，恐嚇他人致生危害於安全，累犯，處有期徒刑壹年陸月；應執行有期徒刑肆
年肆月。
甲○○、丁○○、乙○○被訴傷害部分均公訴不受理。
    事  實
甲○○前於民國（下同）八十五年間，因殺人未遂案件，經法院判處有期徒刑二年六
月，於八十八年四月二十九日假釋滿而執行完畢；乙○○前於八十五年間，因違反麻
醉藥品管理條例案件，經法院判處有期徒刑四月，在八十六年五月二十二日執行完畢
，詎均不知悔改，甲○○更於服役中放假時，夥同丁○○、乙○○，共同在八十八年
六月八日凌晨二時許，先在屏東縣屏東市○○路夜市飲酒後，經過夜市○位於○○路
上之「時光燧道」店前，適丙○○與其女友涂小玲正在該處騎樓聊天，因甲○○等三
人在該處大聲拍打鄰店之門，丙○○遂探頭望渠等一眼，甲○○等三人竟因此即心生
不滿，先基於傷害之犯意連絡，共同毆打丙○○，嗣於毆打完後，欲離去時，因丙○○喊救，甲○○等三人，竟再度毆打丙○○，丙○○遂轉身逃至路中央，乙○○、丁○○竟未放過丙○○，而共同基於妨害他人行使權利之犯意，乙○○並基於概括之犯
意，追上丙○○後將其拖至民生路郵局旁之暗巷中再度毆打丙○○（傷害部分已經丙○○當庭對該三人撤回告訴），嗣乙○○並承該妨害他人行使權利之概括犯意，再將
涂小玲拖入同巷中，搶下涂小玲之皮包，強行取出涂小玲之身分證，以妨害涂小玲事
後向警報案，乙○○更與甲○○共同基於恐嚇之概括犯意連絡，由乙○○先以打火機
照射涂小玲之臉，對涂小玲恐嚇稱，我認得你的臉，如果報警將殺你滅口等語，繼之
由甲○○對丙○○恐嚇稱，槍放在丁○○處，要開槍打你等語，致使丙○○、涂小玲
二人心生畏怖，並生危害於其二人之安全，後因有他人路經該處，甲○○等三人遂逃
離現場。案經丙○○訴由屏東縣警察局屏東分局報告臺灣屏東地方法院檢察署檢察官
偵查起訴。
    理  由
甲、有罪部分：
一、訊據被告乙○○、丁○○固均供承有於前開時地毆打丙○○，惟被告甲○○、丁○○、乙○○均否認有於前開時地將丙○○、涂小玲強行拖入郵局旁暗巷中並搶
    奪涂小玲之皮包，取出涂小玲之身分證，並阻止涂小玲至丙○○處，復先後對丙○○、涂小玲以前開加害於生命之事恐嚇之犯行，均辯稱渠等僅有於前開時地毆
    打丙○○，但未將丙○○強拉入暗巷中，係丙○○自行跑入郵局旁之暗巷等語。
    經查右揭事實，業據被害人丙○○先後於警、偵訊及本院審理中、涂小玲於偵查
    中指述綦詳，且互核一致，且丙○○、涂小玲雖對被告等提出告訴，然於偵查中
    已與被告等達成和解，此經被告等與丙○○當庭陳明，並經丙○○當庭撤回其對
    於被告等傷害部分之告訴，則衡情丙○○當無再於本院審理中誣指被告等之必要
    ；且查，被告丁○○於八十九年三月一日偵查中供承於案發當日確有將丙○○拖
    入暗巷中，並毆打丙○○，再衡諸常情，丙○○既於路旁騎樓中遭三人毆打，若
    要逃離，自應逃向大路上人多處，而無反自大路上跑入暗巷之理，更不可能先逃
    向大路，再折返入暗巷中，是被告等辯稱未將丙○○拖入暗巷之詞，顯不可採，
    其三人之犯行均應堪認定。至被告等雖均稱其係因在案發前不久，於夜市中遭數
    男子持球棒追打，因誤認丙○○為同夥之人，遂上前尋釁等語，然此情節僅為被
    告等片面之詞，尚乏憑證足資認定，且縱有此情，但丙○○係與涂小玲二人獨處
    ，且未持任何器具，顯與被告等所稱數名持球棒之男子有別，而丙○○亦未曾有
    何言行足使被告等誤認為該夥男子中之一人，是被告等顯不可能誤認丙○○為追
    打渠等之一人，堪認被告等係因酒後，藉酒狀膽，將前遭他人追打之怨氣出於丙○○身上，其所稱誤認丙○○為他人之詞，顯無可採，附此說明。
二、核被告乙○○所為，係犯刑法第三百零四條第一項之強制罪、同法第三百零五條
    之恐嚇危害安全罪，被告丁○○所為，係犯同法第三百零四條之強制罪，被告甲○○所為，係犯同法第三百零五條之恐嚇罪；被告乙○○、丁○○二人對於將丙○○強行拖入暗巷中，妨害其行動權利之強制罪犯行，有犯意連絡與行為分擔，
    均為共同正犯；被告甲○○、乙○○對於恐嚇丙○○、涂小玲之犯行，其目的均
    在於妨害並阻止丙○○等人嗣後向警方報案，其二人之犯行顯有犯意之連絡與行
    為之分擔，亦均為共同正犯；被告乙○○先後二次之強制與恐嚇犯行與被告甲○○先後二次之恐嚇犯行之時間緊接，且犯各罪之手段均相同，顯各係基於概括犯
    意所為，各應依連續犯之規定以一罪論，並均加重其刑；而被告乙○○所犯之上
    開強制罪與恐嚇罪間，手段不同，構成要件互異，應分論併罰之。至公訴意旨漏
    未論及被告丁○○之強制罪，及對於乙○○、甲○○共同先後恐嚇丙○○、涂小
    玲與乙○○先後對丙○○、涂小玲所為之強制罪，均漏未論述渠等為連續犯，但
    因起訴書之事實欄中，已敘及丁○○將丙○○拖入暗巷中，乙○○、甲○○共同
    先後對丙○○與涂小玲恐嚇，與乙○○先後將丙○○、涂小玲分別拖入暗巷中之
    事實，自得由本院自行對渠等前開犯行為審判，併此說明。甲○○前於八十五年
    間，因殺人未遂案件，經法院判處有期徒刑二年六月，於八十八年四月二十九日
    假釋期滿而執行完畢；乙○○前於八十五年間，因違反麻醉藥品管理條例案件，
    經法院判處有期徒刑四月，在八十六年五月二十二日執行完畢，此各有其二人之
    前科表在卷足稽，其二人於五年內再犯有期徒刑以上之本罪，均為累犯，應依法
    加重其刑。審酌被告等均有多項前科與非行紀錄，有其前科表為憑，素行不良且
    不知悔改、無故當街夥眾連續毆打被害人，並於被害人逃走後復行追打，再將被
    害人等拖入暗巷中毆打、恐嚇，被告乙○○更將僅在一旁與丙○○談天之涂小玲
    併行拖入暗巷中，強取其身分證，再出言恐嚇，目無法紀，惡性重大，並顯對社
    會治安及一般人民之人身安全造成重大危害、犯後一再飾詞否認犯行，未見悔意
    ，且被告等均曾經徒刑或感化教育之執行，卻仍於短期甚至服役中再為本件犯行
    ，顯然服刑及感化教育之教化效果不彰，非重懲不足以收嚇止之效，更不足以保
    障社會大眾之安全等一切情狀，分別量處如主文所示之刑，並對於被告乙○○定
    其應執行之刑。
乙、公訴不受理部分：
一、公訴意旨另以被告甲○○、丁○○、乙○○等三人共同於前開事實欄所述之時地
    ，基於犯意之連絡與行為之分擔，連續毆打丙○○，並致丙○○成傷，因認被告
    等三人尚共同涉有刑法第二百七十七條第一項之傷害罪嫌。
二、按告訴乃論之罪，告訴人於第一審辯論終結前，得撤回其告訴；又告訴經撤回者
    ，法院應諭知不受理之判決，刑事訴訟法第二百三十八條第一項，及第三百零三
    條第三款定有明文。
三、本件被告等因傷害案件，經檢察官提起公訴，認被告等均係犯刑法第二百七十七
    條第一項之傷害罪。依同法第二百八十七條前段之規定，須告訴乃論。茲據告訴
    人丙○○於本院審理中，當庭聲請撤回其告訴，揆諸前開說明，自應為諭知不受
    理之判決。
據上論斷，應依刑事訴訟法第二百九十九條第一項前段、第三百零三條第三款，刑法
五十六條、第二十八條、第三百零四條第一項、第三百零五條、第四十七條、第五十
一條第五款、罰金罰鍰提高標準條例第一條前段，判決如主文。
本案經檢察官何克昌到庭執行職務。
中      華      民      國      八十九      年      四    月    二十    日
                                      臺灣屏東地方法院刑事第一庭
                                          法  官    莊鎮遠
右正本證明與原本無異。
對於本判決如有不服應於收受送達後十日內向本院提出上訴書狀上訴於台灣高等法院
高雄分院並按他造當事人之人數附具繕本。
                                          書記官    吳光璵
中      華      民      國      八十九      年      四    月    二十    日
附錄論罪法條：
中華民國刑法第三百零四條
以強暴、脅迫使人行無義務之事或妨害人行使權利者，處三年以下有期徒刑、拘役或
三百元以下罰金。
前項之未遂犯罰之。
刑法第三百零五條：
以加害生命、身體、自由、名譽、財產之事，恐嚇他人致生危害於安全者，處二年以
下有期徒刑、拘役或三百元以下罰金。


司法院資訊處製作；財團法人民間司法改革基金會備份。
